臺灣臺中地方法院宣示判決筆錄　　　　　　　　　九十三年度訴字第一四○九號
　　公　訴　人　臺灣臺中地方法院檢察署檢察官
　　被　　　告　甲○○
　　指定辯護人　本院公設辯護人　乙○○
右列被告因違反毒品危害防制條例案件，經檢察官提起公訴（九十三年度毒偵字第一
四四六號）及移
九十三年十二月二日下午四時在本院刑事第三法庭宣示判決，出席職員如左：
審判長起立朗讀判決主文、犯罪事實要旨、處罰條文、附記事項，及告以上訴限制、
期間並提出上訴狀之法院，且諭知記載其內容：
一、主  文：
    甲○○連續施用第一級毒品，累犯，處有期徒刑壹年肆月；扣案之第一級毒品海
    洛因貳包（淨重合計零點伍捌公克、空包裝重合計零點捌玖公克）、第一級毒品
    海洛因參包（淨重合計零點捌捌公克、空包裝重合計壹點參伍公克）、海洛因殘
    渣空塑膠袋捌個，均沒收銷燬之，另扣案之注射針筒拾貳支、藥剷伍支、電子磅
    秤壹台，均沒收。又連續施用第二級毒品，累犯，處有期徒刑拾月；扣案之第二
    級毒品甲基安非他命貳包（警秤毛重分別為壹點參公克、零點伍伍公克）、第二
    級毒品搖頭丸（即ＭＤＭＡ）壹顆，均沒收銷燬之，另扣案之吸食器參個，沒收
    。應執行有期徒刑貳年，扣案之第一級毒品海洛因貳包（淨重合計零點伍捌公克
    、空包裝重合計零點捌玖公克）、第一級毒品海洛因參包（淨重合計零點捌捌公
    克、空包裝重合計壹點參伍公克）、海洛因殘渣空塑膠袋捌個、第二級毒品甲基
    安非他命貳包（警秤毛重分別為壹點參公克、零點伍伍公克）、第二級毒品搖頭
    丸（即ＭＤＭＡ）壹顆，均沒收銷燬之，另扣案之注射針筒拾貳支、藥剷伍支、
    電子磅秤壹台、吸食器參個，均沒收。
二、犯罪事實要旨：
    甲○○曾因施用第一級毒品及第二級毒品案件，經本院民國八十九年度訴字第三
    ○四四號分別判處有期徒刑八月及七月，定其應執行刑一年，入監服刑後，業於
    九十一年十一月二十六日縮刑期滿執行完畢；又前因施用毒品案件，經本院八十
    九年度毒聲字第七○八六號裁定令入戒治處所強制戒治，已於九十年十一月二十
    九日戒治期滿執行完畢。詎甲○○於前開強制戒治期滿釋放後五年內，不知悛悔
    警惕，復另行基於分別施用第一、二級毒品的概括犯意，自九十三年二月間某日
    起至同年九月十一日止，在其臺中縣大里市○○路一四七巷九四號住處（下稱前
    開住處），以將第一級毒品海洛因摻水於注射針筒注射之方式，連續施用第一級
    毒品海洛因，平均每星期施用一次；並自九十三年二月下旬某日起至同年九月十
    一日止，在其臺中縣大里市○○路一四七巷九四號住處，以將第二級毒品甲基安
    非他命置於玻璃吸食器內燒烤之方式，連續施用第二級毒品甲基安非他命，平均
    亦每星期施用一次。且甲○○明知搖頭丸（即ＭＤＭＡ）為第二級毒品，於九十
    三年四月二十一日十五時許無故而持有之。嗣分別於：(一)九十三年四月二十一日
    十五時許，經警在前開住處查獲，並扣得其所有第一級毒品海洛因二包（淨重合
    計○點五八公克、空包裝重合計○點八九公克，至扣得淨重○點三四公克、空包
    裝重○點四四公克之另一包白色粉狀物品，經法務部調查局鑑定結果無毒品反應
    ）、第二級毒品甲基安非他命一包（警秤毛重一點三公克）、第二級毒品搖頭丸
    （即ＭＤＭＡ）一顆、海洛因殘渣空塑膠袋八個，及其所有供施用第一級毒品海
    洛因所用之注射針筒九支、藥剷一支、電子磅秤一台，其所有供施用第二級毒品
    甲基安非他命所用之吸食器一個（本次另扣得Ｋ他命一罐未經公訴人起訴，應由
    公訴人另行處理）；(二)九十三年七月二十三日十四時三十分許，經警在前開住處
    查獲，並扣得其所有第一級毒品海洛因三包（淨重合計○點八八公克，空包裝重
    合計一點三五公克）、第二級毒品甲基安非他命一包（警秤毛重○點五五公克）
    ，其所有供施用第一級毒品海洛因所用之注射針筒三支、藥剷四支，暨其所有供
    施用第二級毒品甲基安非他命所用之吸食器一個；(三)九十三年九月十六日十四時
    三十分時，經警在前開住處查獲，並扣得其所有供施用第二級毒品甲基安非他命
    所用之吸食器一個（至扣得淨重合計一點四四公克、空包裝重合計○點六五公克
    之另二包白色粉狀物品，經法務部調查局鑑定結果均未發現含法定毒品成分）。
三、處罰條文：毒品危害防制條例第十條第一項、第二項、第十八條第一項前段，刑
    法第三十八條第一項第二款。
四、協商判決除有刑事訴訟法第四百五十五條之四第一項第一款於本訊問程序終結前
    ，被告撤銷協商合意或檢察官撤回協商聲請者；第二款被告協商之意思非出於自
    由意志者；第四款被告所犯之罪非第四百五十五條之二第一項所定得以聲請協商
    判決者；第六款被告有其他較重之裁判上一罪之犯罪事實者；第七款法院認應諭
    知免刑或免訴、不受理者情形之一，及違反同條第二項「法院應於協商合意範圍
    內為判決；法院為協商判決所科之刑，以宣告緩刑或二年以下有期徒刑、拘役或
    罰金為限」之規定者外，不得上訴。
五、如不服本件判決，且有前述得提起上訴之情形，得自收受宣示判決筆錄送達之日
    起十日內，向本院提出上訴書狀，上訴於第二審法院。
中      華      民      國    九十三    年     十二     月      二      日
                                  臺灣臺中地方法院刑事刑三庭
                                      書記官 童洪芳美
                                      法  官 何世全
右正本證明與原本無異。
      書記官
中      華      民      國    九十三    年     十二     月      二      日
